【裁判字號】    95,簡上,82
【裁判日期】    951229
【裁判案由】    傷害
【裁判全文】
臺灣高雄地方法院刑事判決              95年度簡上字第82號
上  訴  人  丙○○
            乙○○○
            丁○○
上三人共同
選任辯護人  吳秋麗律師
上列上訴人因傷害案件，不服本院鳳山簡易庭民國94年12月19日
94年度簡字第6408號第一審簡易判決（聲請簡易判決處刑案號：
94年度偵字第17035 號），提起上訴，經上訴人於本院審理時為
有罪之陳述，經本院裁定以簡式審判程序審理，判決如下：
    主  文
上訴駁回。
丙○○、乙○○○、丁○○，均緩刑貳年。
    事實及理由
一、本件上訴人即被告丙○○、乙○○○、丁○○，所犯均係死
    刑、無期徒刑、最輕本刑為3 年以上有期徒刑以外之罪，渠
    等於本院審理程序就被訴事實為有罪之陳述，經本院合議庭
    告知簡式審判程序之旨，並聽取其等與公訴人之意見後，經
    本院合議庭裁定進行簡式審判程序，合先敘明。
二、本案經本院審理結果，認第一審簡易判決之認事、用法及量
    刑均無不當，應予維持，並引用第一審簡易判決書（含聲請
    簡易判決處刑書）記載之事實、證據及理由（詳如附件）。
三、被告3 人上訴意旨原為：其等並未為上開犯行，請求撤銷原
    判決，諭知其等無罪等語；嗣後其等於本院審判中坦承犯行
    ，均以：其等已坦承犯行，且與告訴人戊○○○以新臺幣（
    下同）18萬元達成和解並賠償上開款項完畢，請求輕判並准
    予諭知緩刑等語。經查：
  (一)原審以被告3 人所為，係共同犯刑法第277 條第1 項之傷害
    罪，並審酌被告3 人與告訴人為鄰居關係，因一時爭執，率
    爾出手毆打告訴人，使告訴人受有骨折之傷害，並考量其犯
    罪之動機、目的、手段、犯罪時所受之刺激、告訴人所受傷
    害程度及未與告訴人達成和解等一切情狀，均量處被告丙○
    ○、乙○○○、丁○○拘役50日，並諭知易科罰金之折算標
    準，核其認事用法均無違誤，量刑亦甚妥適，其上訴為無理
    由，應予駁回。
  (二)次查，被告3 人均未曾受有期徒刑以上刑之宣告，有臺灣高
    等法院被告前案紀錄表3 份在卷可按，茲念被告3 人因一時
    失慮而觸法，於本院審理中均已坦承犯行，且當庭與告訴人
    以18萬元達成和解，並當庭給付完畢，經告訴人當庭簽收無
    訛表明不再追究，有本院民國95年12月20日審判程序筆錄可
    稽，足見被告3 人確有悔意，諒經此偵、審及刑之宣告程序
    ，當知所警惕，本院審酌上情，認尚無逕對初犯且惡性非重
    之被告3 人施以短期自由刑之必要，原審所宣告之刑以暫不
    執行為適當，依修正後刑法第74條第1 項第1 款規定，諭知
    被告3 人均緩刑2 年，以啟自新。復斟酌被告3 人所犯情節
    、與告訴人達成和解等情，認並無對前開所宣告之緩刑附加
    條件之必要，附此敘明。
四、據上論斷，應依刑事訴訟法第455 條之1 第1 項、第3 項、
    第273 條之1 第1 項、第373 條、第368 條，刑法第74條第
    1 項第1 款，判決如主文。
本案經檢察官甲○○到庭執行職務。
中    華    民    國    95    年    12    月    29    日
                  刑事第十五庭  審判長法  官  唐照明
                                      法  官  周宛瑩
                                      法  官  洪乙心
以上正本證明與原本無異。
不得上訴。
中    華    民    國    95    年    12    月    29    日
                                      書記官  吳良美
中華民國刑法第277條
（普通傷害罪）
傷害人之身體或健康者，處 3 年以下有期徒刑、拘役或 1 千元
以下罰金。
犯前項之罪因而致人於死者，處無期徒刑或 7 年以上有期徒刑；
致重傷者，處3 年以上10年以下有期徒刑。


司法院資訊處製作；財團法人民間司法改革基金會備份。
